# 请教陈版，国税总局下发文件，自 5 月 1 日起，煤矿企业不再计提安全费和维简费，以前未

提问人：yangjie8825 时间：2011-10-08 08:38:57
使用完的安全费和维简费，存在余额的继续使用。我的问题是，在安全费和维简费存在余额的情况下，以安全费或维简费的余额为限， 5 月 1 日以后采购的安全或维简设备，是否仍可以全额计提折旧还是按直线法计提折旧？

回答人：chenyiwei
回复 yangjie8825 的帖子
会计和税务是两个独立的体系。无论在 2011 年 5 月 1 日之前还是之后，对专项储备及使用专项储备购建的安全设备的会计处理均遵循《企业会计准则解释第 3 号》的规定。
在 2011 年度所得税汇算清缴时，如果 2011 年 4 月 30 日之前计提的专项储备在当初计提时即已税前扣除的，则 5 月 1 日以后使用该等专项储备购建的安全设备等固定资产的折旧不能税前扣除。此时由于会计上已经在购建时一次提足折旧（但提取折旧时不影响损益而是冲减专项储备），会计和税务对此不存在差异，因此无需进行纳税调整。